<!DOCTYPE html PUBLIC "-//W3C//DTD XHTML 1.0 Transitional//EN" "http://www.w3.org/TR/xhtml1/DTD/xhtml1-transitional.dtd">
<html xmlns="http://www.w3.org/1999/xhtml">
<head>
	<meta http-equiv="Content-Type" content="text/html; charset=iso-8859-1" />
	<title>Ymmärrä suomea</title>
	<style type="text/css" media="all">@import "css/styles.css";</style>
	<script type="text/javascript" src="swfobject.js"></script>
</head>
<body class="font-medium">
	<div id="main-wrapper">
		<div id="topbar"></div>
		<div id="main-menu">
			<table cellspacing="0" cellpadding="0" border="0" class="add-links"><tr>
				<td class="item"><img class="raquo" src="i/raquo.gif" alt="" height="7" width="4" /><a href="/ymmarra/index.php?moduli=sanakirja">Sanakirja</a></td>
				<td class="item"><img class="raquo" src="i/raquo.gif" alt="" height="7" width="4" /><a href="/ymmarra/index.php?moduli=verbit">Verbiluettelo</a></td>
				<td class="item"><img class="raquo" src="i/raquo.gif" alt="" height="7" width="4" /><a href="/ymmarra/index.php?moduli=kielioppi">Kielioppi</a></td>
			</tr></table>
			<table cellspacing="0" cellpadding="0" border="0"><tr>
				<td class="item"><img class="raquo" src="i/raquo.gif" alt="" height="7" width="4" /><a href="/ymmarra/index.php">Etusivu</a></td>
				<td class="item"><img class="raquo" src="i/raquo.gif" alt="" height="7" width="4" /><a href="/ymmarra/index.php?moduli=tekstit">Lukutekstit</a></td>
			</tr></table>
		</div>
		<div id="content">
			<table cellspacing="0" cellpadding="0" border="0" id="content-wrapper"><tr>
				<td>
					<div id="left-menu">
												<div class="header-verb"><span>Verbit</span></div>
						<div class="menu">
								<div class="init"><a href="/ymmarra/index.php?moduli=verbit&kirjain=a">A</a></div>
								<div class="init"><a href="/ymmarra/index.php?moduli=verbit&kirjain=e">E</a></div>
								<div class="init"><a href="/ymmarra/index.php?moduli=verbit&kirjain=h">H</a></div>
								<div class="init"><a href="/ymmarra/index.php?moduli=verbit&kirjain=i">I</a></div>
								<div class="init"><a href="/ymmarra/index.php?moduli=verbit&kirjain=j">J</a></div>
								<div class="init"><a href="/ymmarra/index.php?moduli=verbit&kirjain=k">K</a></div>
								<div class="init"><a href="/ymmarra/index.php?moduli=verbit&kirjain=l">L</a></div>
								<div class="init"><a href="/ymmarra/index.php?moduli=verbit&kirjain=m">M</a></div>
								<div class="init"><a href="/ymmarra/index.php?moduli=verbit&kirjain=n">N</a></div>
								<div class="init"><a href="/ymmarra/index.php?moduli=verbit&kirjain=o">O</a></div>
								<div class="init"><a href="/ymmarra/index.php?moduli=verbit&kirjain=p">P</a></div>
								<div class="init"><a href="/ymmarra/index.php?moduli=verbit&kirjain=r">R</a></div>
								<div class="init"><a href="/ymmarra/index.php?moduli=verbit&kirjain=s">S</a></div>
								<div class="init"><a href="/ymmarra/index.php?moduli=verbit&kirjain=t">T</a></div>
								<div class="init"><a href="/ymmarra/index.php?moduli=verbit&kirjain=u">U</a></div>
								<div class="init"><a href="/ymmarra/index.php?moduli=verbit&kirjain=v">V</a></div>
								<div class="init"><a href="/ymmarra/index.php?moduli=verbit&kirjain=y">Y</a></div>
								<div class="init"><a href="/ymmarra/index.php?moduli=verbit&kirjain=Ä">Ä</a></div>
						</div>					</div>
				</td>
				<td>
					<div id="main-content">
						<div id="path">
							<a href=".">Etusivu</a> &gt; <a href="/ymmarra/index.php?moduli=verbit&kirjain=P">P</a>						</div>
													<h1>PYYTÄÄ</h1>
						<table cellspacing="0" cellpadding="0" border="0">
							<tr>
								<td colspan="2" style="padding-bottom:10px;"><strong>Aktiivin indikatiivi</strong></td>
							</tr>
							<tr>
								<td><pre>PREESENS                   
minä      pyydän           
sinä      pyydät           
hän       pyytää           
me        pyydämme         
te        pyydätte         
he        pyytävät         
 
PASSIIVI
          pyydetään        

IMPERFEKTI                 
         pyysin            
         pyysit            
         pyysi             
         pyysimme          
         pyysitte          
         pyysivät          

PASSIIVI
         pyydettiin        

PERFEKTI
olen     pyytänyt          
olet     pyytänyt          
on       pyytänyt          
olemme   pyytäneet         
olette   pyytäneet         
ovat     pyytäneet         

PASSIIVI
on       pyydetty          

PLUSKVAMPERFEKTI
olin     pyytänyt          
olit     pyytänyt          
oli      pyytänyt          
olimme   pyytäneet         
olitte   pyytäneet         
olivat   pyytäneet         

PASSIIVI
oli      pyydetty          
</pre></td>
								<td>&nbsp;&nbsp;&nbsp;</td>
								<td><pre>   KIELTOMUOTO
   en        pyydä
   et        pyydä
   ei        pyydä
   emme      pyydä
   ette      pyydä
   eivät     pyydä


   ei        pyydetä

   
   en        pyytänyt
   et        pyytänyt
   ei        pyytänyt
   emme      pyytäneet
   ette      pyytäneet
   eivät     pyytäneet


   ei        pyydetty


   en      ole pyytänyt
   et      ole pyytänyt
   ei      ole pyytänyt
   emme    ole pyytäneet
   ette    ole pyytäneet
   eivät   ole pyytäneet


   ei      ole pyydetty


   en    ollut  pyytänyt
   et    ollut  pyytänyt
   ei    ollut  pyytänyt
   emme  olleet pyytäneet
   ette  olleet pyytäneet
   eivät olleet pyytäneet


   ei    ollut  pyydetty
</pre></td>
							</tr>
						</table>
						<table cellspacing="0" cellpadding="0" border="0">
							<tr>
								<td colspan="2" style="padding-bottom:10px;"><strong>Aktiivin konditionaali</strong></td>
							</tr>
							<tr>
								<td><pre>PREESENS 
minä     pyytäisin         
sinä     pyytäisit         
hän      pyytäisi          
me       pyytäisimme       
te       pyytäisitte       
he       pyytäisivät       

PASSIIVI
         pyydettäisiin     

PERFEKTI
olisin   pyytänyt          
olisit   pyytänyt          
olisi    pyytänyt          
olisimme pyytäneet         
olisitte pyytäneet         
olisivat pyytäneet         

PASSIIVI
olisi    pyydetty          
</pre></td>
								<td>&nbsp;&nbsp;&nbsp;</td>
								<td><pre> 
   en          pyytäisi
   et          pyytäisi
   ei          pyytäisi
   emme        pyytäisi
   ette        pyytäisi
   eivät       pyytäisi


   ei          pyydettäisi


   en olisi    pyytänyt
   et olisi    pyytänyt
   ei olisi    pyytänyt
   emme olisi  pyytäneet
   ette olisi  pyytäneet
   eivät olisi pyytäneet


   ei olisi    pyydetty
</pre></td>
							</tr>
						</table>
						<table cellspacing="0" cellpadding="0" border="0">
							<tr>
								<td colspan="2" style="padding-bottom:10px;"><strong>Aktiivin potentiaali</strong></td>
							</tr>
							<tr>
								<td><pre>PREESENS
minä     pyytänen          
sinä     pyytänet          
hän      pyytänee          
me       pyytänemme        
te       pyytänette        
he       pyytänevät        

PASSIIVI
         pyydettäneen      

PERFEKTI
lienen   pyytänyt          
lienet   pyytänyt          
lienee   pyytänyt          
lienemme pyytäneet         
lienette pyytäneet         
lienevät pyytäneet         

PASSIIVI
lienee   pyydetty          
</pre></td>
								<td>&nbsp;&nbsp;&nbsp;</td>
								<td><pre> 
   en          pyytäne
   et          pyytäne
   ei          pyytäne
   emme        pyytäne
   ette        pyytäne
   eivät       pyytäne


   ei          pyydettäne


   en    liene pyytänyt
   et    liene pyytänyt
   ei    liene pyytänyt
   emme  liene pyytäneet
   ette  liene pyytäneet
   eivät liene pyytäneet


   ei    liene pyydetty
</pre></td>
							</tr>
						</table>
						<table cellspacing="0" cellpadding="0" border="0">
							<tr>
								<td colspan="2" style="padding-bottom:10px;"><strong>Aktiivin imperatiivi</strong></td>
							</tr>
							<tr>
								<td><pre>PREESENS

(sinä)   pyydä             
(hän)    pyytäköön         
(me)     pyytäkäämme       
(te)     pyytäkää          
(he)     pyytäkööt         

PASSIIVI
         pyydettäköön      

PERFEKTI

ole      pyytänyt          
olkoon   pyytänyt          
olkaamme pyytäneet         
olkaa    pyytäneet         
olkoot   pyytäneet         

PASSIIVI

olkoon   pyydetty          
</pre></td>
								<td>&nbsp;&nbsp;&nbsp;</td>
								<td><pre> 

   älä         pyydä
   älköön      pyytäkö
   älkäämme    pyytäkö
   älkää       pyytäkö
   älkööt      pyytäkö


   älköön      pyydettäkö



   älä ole       pyytänyt
   älköön olko   pyytänyt
   älkäämme olko pyytäneet
   älkää olko    pyytäneet
   älkööt olko   pyytäneet



   älköön olko   pyydetty
</pre></td>
							</tr>
						</table>
						<table cellspacing="0" cellpadding="0" border="0">
							<tr>
								<td colspan="2" style="padding-bottom:10px;"><strong>Verbin nominaalimuodot</strong></td>
							</tr>
							<tr>
								<td><pre>I INFINITIIVI              

Lyhyempi muoto:            
         pyytää            

Pitempi muoto:             
         pyytääkseni       
         pyytääksesi
         pyytääkseen
         pyytääksemme
         pyytääksenne
         pyytääkseen
III  INFINITIIVI           

inessiivi    pyytämässä    
elatiivi     pyytämästä    
illatiivi    pyytämään     
adessiivi    pyytämällä
abessiivi    pyytämättä    
instruktiivi pyytämän      
                           
Passiivi
instruktiivi pyydettämän   
                           
                           
</pre></td>
								<td>&nbsp;&nbsp;&nbsp;</td>
								<td><pre> II INFINITIIVI

 inessiivi    pyytäessä
 instruktiivi pyytäen

 Passiivi
 inessiivi    pyydettäessä





   IV INFINITIIVI

 nominatiivi  pyytäminen
 partitiivi   pyytämistä
  

 I PARTISIIPPI
 aktiivi      pyytävä
 passiivi     pyydettävä

 II PARTISIIPPI
 aktiivi      pyytänyt
 passiivi     pyydetty
</pre></td>
							</tr>
						</table>

					</div>
				</td>
			</tr></table>		</div>
		<div id="footer"><a href="http://www.oph.fi/"><img src="i/oph_logo_ymmarrasuomea.gif" width="157" height="35" alt="OPH" /></a></div>
	</div>
</body>
</html>
